臺灣高等法院臺中分院刑事判決
111年度上易字第888號
上  訴  人  臺灣臺中地方檢察署檢察官
被      告  潘清心


選任辯護人  林伸全律師（法扶律師）
上列上訴人因被告違反菸酒管理法案件，不服臺灣臺中地方法院
110年度易字第2279號，中華民國111年7月28日第一審判決（起
訴案號：臺灣臺中地方檢察署110年度偵字第31493號），提起上
訴，本院判決如下：
    主  文
上訴駁回。
    理  由
一、本案經本院審理結果，認第一審判決被告潘清心無罪並無不
    當，應予維持，並引用第一審判決書記載之理由（如附件）
    。
二、臺灣臺中地方檢察署檢察官上訴並未再提出其他不利被告之
    證據，其上訴意旨雖以：㈠被告於偵查中供稱我從109年起即
    幫阿南收包裹，今年比去年多，已幫忙收了好幾十次包裹。
    依此可見，阿南在包裹上所填載之電話號碼縱已停用，但均
    不影響包裹之收取。原審竟以此為理由遽為推斷被告並無犯
    罪，似嫌速斷。㈡再被告既供述經常幫阿南收取包裹，可見
    其等交情匪淺，惟其竟無法提出阿南之真實姓名及聯絡方式
    以查核辯解確為真實。又本件查獲之包裹內有品牌為「JET
    」及「HERO」之香菸共計14條（每條有10包、每包有20支，
    故共計香菸2,800支），價值不菲，該包裹為海關查獲後因
    阿南並未留存任何資料，故阿南並無法知悉包裹已被查扣，
    故其當會前往小吃店詢問包裹是否已經到達，或由被告通知
    阿南前來領取。惟經詢問被告此一情節時，被告竟答稱阿南
    並未前來詢問包裹是否已經到達，且從此人間蒸發找不到阿
    南。被告之答覆顯然違背常情而難採信。其所以為此悖於情
    理之回答，合理推論應係掩護共犯阿南不被查獲，並將所有
    責任推諉予阿南以卸其責。是原審僅以電話號碼停用即為被
    告有利之認定，尚非妥適等語。
三、然查本件被告因經營小吃店，平日正常上班時間，均會待在
    店內以招待可能來消費之顧客，從而能配合貨物運送業者作
    業時間，因此受同屬越南籍之移工「阿南」委託，代為收受
    包裹，再由「阿南」自行前來領取，衡諸人際間互助之社會
    常情，並無任何異於社會正常生活規範之情形。縱其與「阿
    南」之人交情匪淺，亦無必然先探詢該批貨物內容、價值為
    何，始決定代收與否之理由。至本件案發後，「阿南」未出
    面聯繫，或因其屬逃逸移工，畏懼遭遣返，而隱匿不出。在
    欠缺積極證據之情形下，自不能以推測之詞，任意指稱被告
    係與「阿南」共同犯本件之罪。本件上訴並無理由，應予駁
    回。
四、據上論斷，應依刑事訴訟法第373條、第368條，判決如主文
    。
本案經檢察官洪佳業提起公訴，檢察官蔣得龍提起上訴，檢察官
李芳瑜到庭執行職務。
中　　華　　民　　國　　111 　年　　11　　月　　9 　　日
            刑事第三庭  審判長法　官　楊  真  明
                              法　官　楊  欣  怡
                              法　官　邱  顯  祥     
以上正本證明與原本無異。
不得上訴。                      
                              書記官  陳  緯  宇
　　　　　　　　　　　　　　　
中　　華　　民　　國　　111 　年　　11　　月　　9 　　日